臺灣臺中地方法院刑事判決　　　　　　　96年度易字第1523號
公　訴　人　臺灣臺中地方法院檢察署檢察官
被　　　告　丙○○
上列被告因違反著作權法等案件，經檢察官提起公訴（九十五年
度偵字第二○四九七號），被告就被訴事實為有罪之陳述，經本
院合議庭裁定由受命法官獨任進行簡式審判程序，判決如下：
    主  文
丙○○連續擅自以重製之方法侵害他人之著作財產權，處有期徒
刑陸月，如易科罰金，以新臺幣玖佰元即銀元佰元折算壹日。
緩刑貳年；並向公庫支付新臺幣捌萬元。扣案之電腦主機壹台（
內含如起訴書附表四之非法重製電影著作）及如起訴書附表三所
示之非法重製光碟，均沒收。
    犯罪事實及理由
一、本件犯罪事實及證據，除起訴書犯罪事實欄一、第十三行【
    竟基於侵害上開20家公司著作財產權之概括犯意，自民國94
    年間某日起，未經前揭公司之同意或授權，以在網路上架設
    「卡提諾論壇」網站之方式，分別建置「BT電影發佈區」、
    「院線片電影下載區」、「流行歌曲點播站」、「MTV 歌曲
    交流區」、「卡提諾K歌檔」等版面，按照各版面之主題張
    貼未經電影及音樂著作權人授權之上開電影及歌曲等著作，
    並供網路上不特定人士傳輸下載、收聽。丙○○另擅自重製
    附表3所列迪士尼公司之「怪獸電力公司」等電影著作。】
    ，應更正為【竟基於幫助侵害上開20家公司著作財產權之概
    括犯意聯絡，自民國94年初某日起至被查獲時止，未經前揭
    公司之同意或授權，由乙○○以在網路上架設「卡提諾論壇
    」網站之方式，分別建置「BT電影發佈區」、「院線片電影
    下載區」、「流行歌曲點播站」、「MTV歌曲交流區」、「
    卡提諾K歌檔」等版面，並由丙○○擔任部分版面之版主兼
    管理員，幫助不特定之會員，上網連結至該網站，公開傳輸
    及重製上開音樂、電影著作。丙○○另在上開期間內，亦自
    行基於侵害如附表3、4所示迪士尼等公司著作財產權之概括
    犯意，未經迪士尼等公司之同意或授權，自網站上，連續擅
    自下載重製如附表3、4所列迪士尼等公司之「怪獸電力公司
    」等電影著作。】；並增列丙○○於本院訊問時之自白為證
    據外，餘均引用檢察官起訴書之記載（如附件）。
二、新舊法比較適用說明：
(一)、刑法第三十三條第五款部分：
    本件論罪科刑之法條有罰金刑，而被告行為後，刑法第三十
    三條第五款業於九十五年七月一日修正公布施行；修正後刑
    法該款規定「罰金：新臺幣一千元以上，以百元計算之。」
    ，與修正前該款規定「罰金：一元以上。」不同。比較新舊
    法結果，以舊法較有利於行為人，故依刑法第二條第一項前
    段規定，本案關於上開法條之法定刑罰金部分，自應適用行
    為時之法律即修正前刑法第三十三條第五款規定決定其罰金
    部分之法定刑。
(二)、連續犯部分：
    被告行為後，刑法第五十六條連續犯之規定，業於九十四年
    一月七日修正公布刪除，並於九十五年七月一日施行，則被
    告之犯行，因行為後新法業已刪除連續犯之規定，此刪除雖
    非犯罪構成要件之變更，但顯已影響行為人刑罰之法律效果
    ，自屬法律有變更，依新法第二條第一項規定，比較新、舊
    法結果，仍應適用較有利於被告之行為時法律即舊法論以連
    續犯。
(三)、易科罰金部分：
    被告行為後，刑法第四十一條易科罰金規定，業於九十五年
    七月一日修正公布施行，被告犯罪時之刑法第四十一條第一
    項前段規定：「犯最重本刑為五年以下有期徒刑以下之刑之
    罪，而受六個月以下有期徒刑或拘役之宣告，因身體、教育
    、職業、家庭之關係或其他正當事由，執行顯有困難者，得
    以一元以上三元以下折算一日，易科罰金。」，又被告行為
    時之易科罰金折算標準，修正前罰金罰鍰提高標準條例第二
    條（現已刪除）規定，就其原定數額提高為一百倍折算一日
    ，則本件被告行為時之易科罰金折算標準，最高應以銀元三
    百元折算一日，經折算為新臺幣後，應以新臺幣九百元折算
    為一日。惟九十五年七月一日修正公布施行之刑法第四十一
    條第一項前段則規定：「犯最重本刑為五年以下有期徒刑以
    下之刑之罪，而受六個月以下有期徒刑或拘役之宣告者，得
    以新臺幣一千元、二千元或三千元折算一日，易科罰金。」
    比較修正前後之易科罰金折算標準，以九十五年七月一日修
    正公布施行前之規定，較有利於被告，則應依刑法第二條第
    一項前段，適用修正前刑法第四十一條第一項前段之規定，
    定其折算標準。
(四)、緩刑部分：
    又被告行為後，刑法第七十四條業於九十四年二月二日修正
    公布，並於九十五年七月一日施行。但「犯罪在刑法新法施
    行前，新法施行後，緩刑之宣告，應適用新法第七十四條之
    規定。」最高法院九十五年五月二十三日刑事庭第八次會議
    決議第七點可資參照，故本案關於緩刑宣告應適用新法第七
    十四條之規定。
三、爰審酌被告丙○○並無前科，素行良好，此有臺灣臺中地方
    法院檢察署刑案資料查註紀錄表及臺灣高等法院被告全國前
    案紀錄表各一份在卷足憑，連續擅自以重製之方法侵害他人
    之著作財產權，枉顧著作權人辛苦之智慧結晶，已對著作權
    人造成損害，擾亂市場秩序並破壞我國致力於智慧財產權保
    護之國際聲譽，兼衡酌其並非架設「卡提諾論壇」網站之人
    ，然擔任「卡提諾論壇」版主兼管理員，具有一定之權限，
    已幫助不特定會員以公開傳輸、重製之方法侵害他人之著作
    財產權（檢察官僅認被告係違反著作權法第九十二條擅自以
    公開傳輸之方法侵害他人著作財產權，尚有未洽），行為之
    時間長達一年多、被查獲之數量，暨其犯後於警、偵訊及本
    院審理中均能坦承犯行，態度良好，未能與告訴人達成和解
    賠償損失，惟告訴人財團法人國際唱片業交流基金會之代理
    人到庭表示願意給其自新之機會（本院卷第一二八頁），及
    其犯罪之動機、目的、手段等一切情狀，量處如主文所示之
    刑，以資懲儆。末查被告丙○○前未曾受有期徒刑以上刑之
    宣告，其因一時失慮，致罹刑章，經此偵審科刑之教訓後，
    當知所警惕，信無再犯之虞，本院認其所宣告之刑，以暫不
    執行為適當，爰依修正後之刑法第七十四條第一項第一款併
    予宣告緩刑二年，以啟自新，並依同條第二項第四款規定，
    諭知應向公庫支付新臺幣八萬元（此部分得為民事強制執行
    ）。
四、扣案之電腦主機一台（內含如起訴書附表四之非法重製電影
    著作）、及如起訴書附表三所示之非法重製光碟，均為被告
    供犯罪所用及因犯罪所得之物，業據被告供承在卷，爰依著
    作權法第九十八條之規定，併宣告沒收之。
五、應適用之法條：刑事訴訟法第二百七十三條之一第一項、第
    二百九十九條第一項前段、第三百十條之二、第四百五十四
    條第二項，著作權法第九十一條第一項、第九十二條、第九
    十八條，刑法第十一條、第二條第一項、第三十三條第五款
    （修正前）、第五十六條（修正前）、第五十五條、第七十
    四條第一項第一款、第二項第四款，罰金罰鍰提高標準條例
    第二條（修正前）。
本案經檢察官甲○○到庭執行職務。
中　　華　　民　　國　　96　　年　　6 　　月　　13　　日
                  刑事第十四庭    法  官  洪堯讚
上正本證明與原本無異。
如不服本判決，應於送達後十日內向本院提出上訴狀（須附繕
本），上訴於台灣高等法院臺中分院。
                                  書記官  柳寶倫
中　　華　　民　　國　　96　　年　　6 　　月　　13　　日
附錄本案論罪科刑法條
著作權法第91條
擅自以重製之方法侵害他人之著作財產權者，處 3 年以下有期徒
刑、拘役，或科或併科新臺幣 75 萬元以下罰金。
著作權法第92條
擅自以公開口述、公開播送、公開上映、公開演出、公開傳輸、
公開展示、改作、編輯、出租之方法侵害他人之著作財產權者，
處3年以下有期徒刑、拘役、或科或併科新臺幣75萬元以下罰金
。
